

## Paloma Lacerda

Celular: (31) 9 9953-4457 E-mail: pcml1501@gmail.com Endereço: Rua João Franco Ribeiro 150 Apto 201 Bairro Angélica 36.401-015 Conselheiro Lafaiete - MC

### Sobre mim

Dentre minhas experiências, posso dizer que sou uma excelente vendedora, extremamente carismática, com muita afinidade em Marketing Digital e divulgação de serviços e produtos, e também com um amplo conhecimento no setor administrativo e suas rotinas.

## **Experiência Profissional**

# Vero Internet - Auxiliar administrativo 05/2021 - 05/2022

- Jovem aprendiz do time de RH
- Organizar documentação
- Formular contratos
- Realizar entrevistas
- Realizar processo admissional

#### Top Star Joalheria - Assessora de Marketing 06/2022 - 12/2022

- Criar conteúdos para as redes sociais
- Acompanhar engajamento de cada post
- Realizar vendas on-line
- Arquivar dados de vendas on-line

#### Vivo - Consultora de Negócios 05/2023 - 09/2023

- Realizar venda dos planos móveis e fixos
- Acompanhamento pós venda
- Venda de produtos de parceiros da Vivo
- Suporte técnico em caso de falhas

## Fiat Dismove - Auxiliar Administrativo 04/2024 - Atual

- Gerenciamento de leads
- Organização de NFs
- Contato pós venda
- Recebimento de veículos novos

### Formação Acadêmica

#### Técnico em Segurança do trabalho

Unipac - Conselheiro Lafaiete Cursando

## Administração de vendas e Gestão de Fornecedores

Coopvest - 320 Horas Concluído

#### **Ensino Médio**

Coopvest Concluído

### Habilidades e Interesses

- Pacote Office
- Marketing Digital
- Administração
- Inteligência Emocional
- Gestão de Conflitos
- Comunicação e Oratória

#### Resumo

Me deixo à disposição para uma entrevista, será um prazer explicar melhor como foi cada experiência que tive até hoje, e mostrar o quanto posso agregar a uma empresa!